Thiago César da Silva Gomes

Tel.: +55 (84) 9 9918 3801 E-mail: thiago.analistadeti@gmail.com

Linkedin: https://www.linkedin.com/in/thiagocesarsg/
GitHub: https://github.com/thiagocesardev

Natal/RN

DESENVOLVEDOR | PROGRAMADOR | FRONT END | BACK END

Resumo Profissional

Profissional em fase de transição de carreira da área de Coordenador Técnico | Analista de Suporte para a área de **Desenvolvimento Web**.

Experiência em contribuir no desenvolvimento de projetos, garantindo o alinhamento com as últimas tendências e ferramentas do setor, tais como aplicações de tecnologias.

Vivência na utilização de linguagens de programação como HTML, CSS e JavaScript, React promovendo o desenvolvimento de projetos, aplicativos, sistemas web e softwares personalizados atuando como Front end e Back end. Habilidades em compreender as necessidades dos usuários e clientes, aplicando soluções eficientes.

Experiência Profissional

Analista de Suporte TI (Líder) | Jan 2011 – Nov 2023 Caixa Econômica Federal (Prestador)

Gestão de equipe composta por 10 técnicos de informática, responsáveis pelas contratações de funcionários, controle de materiais, fluxo de chamados, escala de serviço e treinamentos de novas implementações.

Experiência na realização de atividades relacionadas ao modelo de atendimento remoto e/ou presencial, prestando suporte para usuários de alto escalão da Caixa Econômica Federal (Superintendência, Jurídico, Engenharia e Agências)

Responsável pelas atualizações do parque de equipamentos, migrações de sistemas proprietários, implantações de atualizações, configurações e treinamentos aos usuários Caixa Econômica Federal.

Freelancer | Jan 2023 – Atual

Experiência na realização de projetos envolvendo meus conhecimentos com as tecnologias HTML, CSS, JavaScript, React e Node.js.

Cadastro de Atletas

https://github.com/thiagocesardev/project-react

Nesse projeto conecta Back End que foi feito em Node. Js com a interfase Front-End no React JS.

Cadastro de atletas, nome e idade. Permitindo incluir e deletar os atletas cadastrados. Foram usadas as seguintes tecnologias: Express, Cors, json, CSS no React, Styled Components, React Hook, React Router Dom V6

Lista de Convidados

https://github.com/thiagocesardev/listaDeConvidados

Nesse projeto foram usados HTML, CSS e JavaScript. Projeto responsivo, desenvolvi uma aplicação para gerenciar lista de convidados, priorizando uma interface amigável e funcional para eventos.

Técnico de Informática Março de 2008 – Dez de 2010 Correios (Prestador)

Responsável pelos projetos de migração do SRO (Sistema Rastreamento de Objetos em todo RN) e mudança do parque de equipamentos tecnológico dos Correios na Região do Alto Oeste do RN.

Realização de atendimento remoto e presencial voltado para manutenções de equipamentos de Informática corretiva e preventiva, instalações e configurações de Softwares.

Técnico de Informática Março de 2004 – Março 2006

Exército Brasileiro

Militar do Exército Brasileiro, como Técnico de Informática e recebendo Honra Mérito após baixa militar.

Responsável pela realização de instalações de infraestrutura de rede e link para comunicações de equipamentos de informática, assim como migrações de sistemas proprietários para Software Livre e mudança de cabeamento estruturado do 17° GAC.

FORMAÇÃO ACADÊMICA

Pós-Graduação em Desenvolvimento Full Stack – Descomplica, 2023 **Pós-Graduação** em Redes Computadores – UNIRN, 2015 **Graduação** Bacharel Sistemas de Informação – UNP, 2010

CURSOS

Desenvolvedor Full Stack - Dev Club Agile Scrum – UP Cursos Certificação MTA 98-366 Network Fundamentals - Microsoft

CONHECIMENTOS E HABILIDADES Frameworks: ReactJS e NodeJs Banco de Dados: MySQL

Sistemas Operacionais: Windows e Linux

Metodologias Ágeis: SCRUM

IDIOMAS – Inglês A2

Curso de Inglês Particular - Cambly